臺灣雲林地方法院刑事判決
111年度訴字第546號
公  訴  人  臺灣雲林地方檢察署檢察官
被      告  陳家文



選任辯護人  詹忠霖法扶律師
被      告  楊程亦


            楊九如



上列被告因強盜案件，經檢察官提起公訴（111年度偵字第4662
號、第7210號），本院判決如下：
    主  文
本件公訴不受理。
    理  由
一、公訴意旨如起訴書犯罪事實欄二所載（如附件）。
二、按告訴乃論之罪，告訴人於第一審辯論終結前，得撤回其告
    訴；又告訴經撤回者，應諭知不受理之判決；復刑事訴訟法
    第303條之不受理判決，得不經言詞辯論為之，同法第238條
    第1項、第303條第3款、第307條分別定有明文。
三、經查，本件被告3人被訴毀損案件，公訴意旨認被告3人涉犯
    刑法第354條之毀損罪嫌，依刑法第357條規定，須告訴乃論
    。茲因告訴人林伊莉與被告3人已和解成立，告訴人因而具
    狀表示撤回刑事告訴，有刑事撤回告訴狀1紙（本院卷第369
    頁）在卷可考，依照前開說明，爰不經言詞辯論，逕為諭知
    不受理之判決。
據上論斷，應依刑事訴訟法第303條第3款、第307條，判決如主
文。
本案經檢察官黃立夫提起公訴；檢察官蕭仕庸到庭執行職務。
中　　華　　民　　國　　111 　年　　11　　月　　16　　日
                  刑事第七庭  審判長法  官  簡廷恩

　　　　　　　　　　　　　　　　　　法　官　鄭苡宣

　　　　　　　　　　　　　　　　　　法　官　黃郁姈
以上正本證明與原本無異。　　　　　　　　　　　　　　
如不服本判決應於收受判決後20日內向本院提出上訴書狀，並應
敘述具體理由；其未敘述上訴理由者，應於上訴期間屆滿後20日
內向本院補提理由書（均須按他造當事人之人數附繕本）。「切
勿逕送上級法院」。
                                    書記官  李沛瑩
中　　華　　民　　國　　111 　年　　11　　月　　16　　日
附件：111年度偵字第4662號、第7210號起訴書　　　
臺灣雲林地方檢察署檢察官起訴書
                                     111年度偵字第4662號
                                                第7210號
　　被　　　告　陳家文　男　35歲（民國00年0月00日生）
　　　　　　　　　　　　住屏東縣○○鄉○○村○○巷00號
　　　　　　　　　　　　  （另案在法務部○○○○○○○○
                           ○執行中）
　　　　　　　　　　　　國民身分證統一編號：Z000000000號
　　　　　　    楊程亦  男　 28歲（民國00年0月0日生）
　　　　　　　　　　　　住雲林縣○○市○○街000號
　　　　　　　　　　　　國民身分證統一編號：Z000000000號
　　　　　　　　楊九如　男　34歲（民國00年0月00日生）
　　　　　　　　　　　　住南投縣○○鄉○○路○段000巷00
　　　　　　　　　　　　　號
　　　　　　　　　　　　國民身分證統一編號：Z000000000號
    上  一  人  
    選任辯護人  廖元應律師 
　　被　　  告  周彥楷　男　29歲（民國00年0月00日生）
　　　　　　　　　　　　住雲林縣○○鄉○○村○○00號
　　　　　　　　　　　　國民身分證統一編號：Z000000000號
　　　　　　　　黃泓獻　男　29歲（民國00年0月00日生）
　　　　　　　　　　　　住南投縣○里鎮○○路000號
　　　　　　　　　　　　居雲林縣○○鄉○○村○○00○0號
　　　　　　　　　　　　國民身分證統一編號：Z000000000號
　　　　　　　　傅榮傑　男　30歲（民國00年0月0日生）
　　　　　　　　　　　　住臺東縣○○市○○路000號
　　　　　　　　　　　　居雲林縣○○鄉○○村○○00○0號
　　　　　　　　　　　　國民身分證統一編號：Z000000000號
上列被告等因妨害自由等案件，已經偵查終結，認應該提起公訴
，茲將犯罪事實及證據並所犯法條分敘如下：
　　　　犯罪事實
一、蔡家宏被強盜部分：
    於民國109年3月31日凌晨1時46分許，周彥楷以佯稱購買愷
    他命、毒品咖啡包毒品為由，誘騙蔡家宏攜帶疑似上開等毒
    品，共約愷他命9.5公克、成分不詳之毒品咖啡包共25包（
    均未扣案），價值約新臺幣（下同）3萬8000元，前往雲林
    縣○○市○○路00號之禾楓汽車旅館 120號房內，蔡家宏入房後
    ，周彥楷、黃泓獻及陳家文即持刀棍脅迫蔡家宏，並由黃泓
    獻以手銬將蔡家宏銬在房間欄杆，致蔡家宏無法抗拒後，再
    將蔡家宏身上及車內之上開疑似毒品洗劫一空，周彥楷並全
    程於旁錄影。
二、林伊莉車輛被毀損部分：
    陳家文於110年3月6日前某日，因在址設雲林縣斗六市大學
    路「VH酒店」與林伊莉之同居人蔡秉叡飲酒時心生不滿，遂
    於同年3月6日凌晨4時許，由楊程亦駕駛車號0000-00號自用
    小客車載同陳家文、楊九如至雲林縣○○市○○路000巷00 ○0號
    後，由陳家文手持棍棒將林伊莉停放該處路旁之車號000-00
    00號自小客車砸毀，楊九如則於陳家文砸車之高爾夫球桿折
    斷後，再將球棒遞予陳家文繼續施暴，並於逃逸前對該車小
    便。
三、案經林伊莉告訴及本署檢察官指揮雲林縣警察局偵辦。
　　　　證據並所犯法條
一、蔡家宏被強盜部分之證據：
  ⒈被告陳家文於警詢及偵查中所述。
  ⒉被告周彥楷於警詢及偵查中所述。
  ⒊被告黃泓獻於警詢及偵查中所述。
  ⒋被告傅榮傑於警詢中所述。
  ⒌證人蔡家宏之警詢及偵查中具結之證述。
  ⒍證人楊智羽、郭榮盛、涂荃翔之警詢筆錄。
  ⒎被告周彥楷手機內儲存相片（對話紀錄截圖）。
  ⒏證人楊智羽扣案之手機內儲存影片。
  ⒐禾楓汽車旅館之住宿與休息資料以及120號房現場相片。
二、林伊莉車輛被毀損部分之證據：
  ⒈被告陳家文於警詢及偵查中所述。
  ⒉被告楊九如於警詢及偵查中所述。
  ⒊被告楊程亦於警詢及偵查中所述。
  ⒋告訴人林伊莉於警詢及偵查中具結之指訴。
  ⒌車籍查詢資料、現場蒐證照片、現場及路口監視器畫面。
三、核被告陳家文、周彥楷、黃泓獻及傅榮傑就上開犯罪事實一
    部分所為，均係犯刑法第330條第1項之強盜罪嫌；且渠等4
    人有犯意聯絡及行為分擔，請論以共同正犯。就被告陳家文
    、楊九如及楊程亦就上開犯罪事實二部分所為，均係犯刑法
    第354條之毀損器物罪嫌，且渠等3人有犯意聯絡及行為分擔
    ，請論以共同正犯。被告陳家文就上開2次所犯，犯意各別
    ，請予以分論併罰。被告陳家文、周彥楷、黃泓獻及傅榮傑
    前揭強盜所得之愷他命及毒品咖啡包，雖未扣案，仍請依刑
    法第38條第2項、第4項之規定，宣告追徵其價額3萬8000元
    。
四、依刑事訴訟法第251條第1項提起公訴。
　  此　致
臺灣雲林地方法院
中　　華　　民　　國　 111　　年　　8 　　月　　23　　日
                              檢　察　官  黃立夫
本件證明與原本無異。
中　　華　　民　　國　 111　　年　　8 　　月　　26　　日
                              書  記  官  劉武政
所犯法條：
中華民國刑法第330條（加重強盜罪）
犯強盜罪而有第 321 條第 1 項各款情形之一者，處 7 年以上
有期徒刑。
前項之未遂犯罰之。
中華民國刑法第354條
毀棄、損壞前二條以外之他人之物或致令不堪用，足以生損害於
公眾或他人者，處 2 年以下有期徒刑、拘役或 1 萬 5 千元以
下罰金。